【裁判字號】    89,訴,35
【裁判日期】    890229
【裁判案由】    毒品危害防制條例
【裁判全文】
臺灣士林地方法院刑事判決                            八十九年度訴字第三五號
    公  訴  人  臺灣士林地方法院檢察署檢察官
    被      告  丁○○
右列被告等因違反毒品危害防制條例案件，經檢察官提起公訴（八十八年度偵字第六
一一三號），本院判決如左：
    主  文
丁○○連續轉讓第二級毒品，累犯，處有期徒刑捌月。
    事  實
一、丁○○於民國八十五年間因違反麻醉藥品管理條例案件，經台灣高等法院判處有
    期徒刑六月確定，於民國八十六年五月二十六日執行完畢，竟不知悔改，復基於
    轉讓第二級毒品安非他命之概括犯意，於八十八年四月間，在臺北縣淡水鎮○○
    路一一○巷二七號丙○○家中，連續無償轉讓安非他命二次予丙○○、戊○○、
    乙○○、甲○○等人施用，嗣於同年五月十九日上午為警查獲。
二、案經臺北市政府警察局松山分局報請台灣士林地方法院檢察署檢察官偵查起訴。
    理  由
一、訊據被告對於有於在右揭時地連續二次無償提供與丙○○、戊○○、乙○○、甲○○第二級毒品安非他命之事實坦承不諱，核與證人丙○○、甲○○、乙○○於
    警訊時之證述大致相符，其雖辯稱係其向丙○○借錢而與丙○○一起去買，買回
    後與丙○○四人共同吸食，其未收錢，當時不知這樣是犯法云云，惟按轉讓安非
    他命係指無償或以原價轉讓安非他命，安非他命既為被告借錢後所出資購買，於
    買回後無償提供與丙○○四人吸用，其行為已該當於轉讓之要件無疑，再被告不
    得因不知法律而免除刑事責任，刑法第十六條定有明文，被告無償提供安非他命
    與他人吸食，其危害國民健康甚鉅，所辯尚不足採，事證明確，被告犯行洵堪認
    定，應依法論科。
二、核被告丁○○所為，係犯毒品危害防制條例第八條第二項之轉讓第二級毒品罪。
    其在轉讓前持有安非他命之行為，持有之低度行為應為轉讓之高度行為吸收，不
    另論擬。又其先後二次轉讓安非他命行為，時間緊接，觸犯構成要件相同之罪名
    ，顯係基於概括犯意反覆為之，為連續犯，應依刑法第五十六條之規定論以一罪
    ，並加重其刑。其一次轉讓安非他命與丙○○四人，係一行為觸犯數罪名，為想
    像競合犯，應依刑法第五十五條之規定，從一重處斷。查被告有事實欄所載之犯
    罪科刑執行情形，此有台灣高等法院檢察署刑案紀錄簡覆表在卷足憑，其受有期
    徒刑之執行完畢後，五年以內再犯本件有期徒刑以上之罪，係屬累犯，應依刑法
    第四十七條之規定加重其刑。爰審酌被告犯罪之動機、目的、手段、素行不佳、
    轉讓毒品對國民健康、社會治安所生危害非輕、其犯罪後之態度等一切情狀，量
    處如主文所示之刑。
據上論斷，應依刑事訴訟法第二百九十九條第一項前段，毒品危害防制條例第八條第
二項、刑法第十一條前段、第五十六條、第五十五條、第四十七條，判決如主文。
本案經檢察官繆卓然到庭執行職務。
中    華    民    國      八十九      年      二      月    二十九      日
                                  臺灣士林地方法院刑事第四庭
                                          法  官  藍  雅  清
右正本證明與原本無異。
如不服本判決，應於判決送達後十日內，向本院提出上訴狀。
                                          書記官  陳  瑞  香
中    華    民    國      八十九      年      三      月        三      日
附錄本案論罪科刑法條：
毒品危害防制條例第八條第二項
轉讓第二級毒品者，處六月以上五年以下有期徒刑，得併科新臺幣七十萬元以下罰金
。


司法院資訊處製作；財團法人民間司法改革基金會備份。
